【裁判字號】    97,交聲,633
【裁判日期】    970523
【裁判案由】    聲明異議
【裁判全文】
臺灣高雄地方法院刑事裁定             97年度交聲字第633號
原處分機關  交通部公路總局高雄區監理所旗山監理站
異  議  人  甲○○
上列受處分人因聲明異議案件，對於交通部公路總局高雄區監理
所旗山監理站97年3月14日所為之裁決處分（旗監違字第裁
85-M00000000號）聲明異議，本院裁定如下：
    主  文
異議駁回。
    理  由
一、聲明異議意旨略以：受處分人即異議人甲○○於民國97年2
    月1 日13時33分，駕駛車牌號碼ZG-2035 號自用小客車，行
    經最高速限為時速60公里之台南縣善化鎮178 線21.9公里處
    時，並未有任何超速之情形，然竟遭警員攔下，該執勤警員
    並出示雷射槍測速器告知異議人當時之行車速度為時速76公
    里，乃當場開單舉發異議人有超速之違規行為。然而，異議
    人當時並未有超速之違規情形，舉發警員亦無法提出任何事
    證證明測速器上所顯示之速度數值，確實為異議人駕駛前開
    車輛之行車速度。且當天之測速距離為375.4 公尺，況測速
    當時並不只異議人之車輛行駛於該處，以一般人的視力在如
    此之距離及交通頻繁的路段中，如何能夠確定其雷射槍測速
    器測到的是哪一輛車，故異議人不服原裁處，乃提起本件異
    議等語。
二、按汽車駕駛人，行車速度，超過規定之最高時速者，處新台
    幣（下同）1 千2 百元以上2 千4 百元以下罰鍰，並記違規
    點數1 點，道路交通管理處罰條例第40條第1 項、第63條第
    1 項第1 款分別定有明文。
三、經查：
  (一)異議人甲○○並不否認有於前述時間，駕駛上開自用小客車
    ，行經最高速限為時速60公里之台南縣善化鎮178線21.9公
    里處等事實。又異議人於上開時間駕駛上開小客車行經上開
    路段，經台南縣警察局交通警察隊警員以雷射槍測速器，測
    得其行車速度為時速76公里，超過該路段最高速限時速60公
    里之違規事實，有台南縣警察局97年2月1日南縣警交字第
    M00000000 號舉發違反道路交通管理事件通知單、該警察局
    97 年2月25日南縣警交字第0970007746號函各1 份在卷足憑
    ，證人即當日執行勤務實際負責現場測速之警員施家雄於本
    院調查時到庭具結證稱：「異議人前面是有車輛，但已經超
    過我們經過的攔截點，前面的車輛經過我們測速並未超速，
    所以再測異議人的車輛，經測試有超速時速為76公里，業已
    超速16公里（當地速限是60公里，但時速70公里以下，我們
    是不加以攔截），所以我們才攔下告發，我們所在位置距離
    攔截點即異議人被測速的位置為375.4 公尺，異議人被攔下
    的位置就是我們所在的178 縣道位置，該縣道與異議人同一
    方向有二車道，異議人是在內線道，在我測速到攔下異議人
    車輛期間，在異議人旁邊的車道是有別的車輛，但是是在異
    議人的後面且尚有一段距離，大約有間隔二部車的距離，我
    們用雷測槍測速，是以車輛車頭的車牌為射擊點，紅外線擊
    中車牌之反射回來，加以感應才會知道車輛的速度，我們執
    行取締任務的時候是一部車一部車加以射擊測速」（本院卷
    第30頁）。證人即當日另名執行勤務負責取締舉發本件違規
    事件之警員陳進國則到庭結證稱：「我們一旦用雷射槍射擊
    該車為超速之後，我們的目光就鎖定該部車，並且將他攔停
    為止，這中間不會在測試其他的車輛，因此絕無可能發生誤
    認。而且當天天候、視線均良好，並且該取締地點為直線車
    道，並無彎曲、障礙物等，因此也不可能有誤認的情形。」
    等語（本院卷第30頁）。是以，異議人所稱：警員所測車速
    有誤認之可能云云，顯難採信。再參諸執勤警員係依法執行
    公務，與異議人並不相識，素無怨隙，苟非實情，自無恣意
    誣攀之理；況警員執行公務本身受行政懲處責任之監督，到
    庭具結作證更以刑罰擔保其證詞之真實性，依一般經驗法則
    ，應無甘冒行政懲處及刑法偽證罪責任而刻意誣陷異議人之
    必要。故證人陳進國員警、施家雄員警之上開證述內容，以
    及其所記錄舉發本件違規事實，經核尚無不可採信之處。因
    之，異議人於前述時、地，駕駛自小客車有超過規定最高速
    限之違規行為，應可認定。
  (二)其次，本件執勤員警所用之雷射槍測速器，係KUSTOM廠牌、
    規格為200Hz 非照相式、型號為PROLASER、器號為PL22516
    、最大雷射光功率186.9 μＷ、檢定日期96年10月17日、有
    效期限97年10月31日等情，業據台南縣警察局97年4 月17日
    南縣警交字第0970015448號函檢附經濟部標準檢驗局雷射測
    速儀檢定合格證書影本1 份在卷足憑，故本件執勤警員所使
    用之雷射槍測速器之準確度及正確性，應均值得信賴。從而
    ，受處分人即異議人甲○○於前述時、地，其行車速度確為
    時速76公里而有超速之違規事實，應無疑問。
  (三)又本件異議人違規之事實，依上開卷內人證、物證資料之證
    明，應屬明確，並已符合嚴格證明主義之精神，異議意旨猶
    執前詞，空言指摘原處分並無證據等語，實不可採。
四、綜上所述，異議人於前述時、地之違規事實既可認定，則原
    處分機關據此並依道路交通管理處罰條例第40條及第63 條
    第1項第1款等規定，裁處異議人罰鍰共計新臺幣1600元，並
    記違規點數1 點，於法即無不當。本件異議內容，經核並無
    理由，故應予以駁回。
五、據上論斷，應依道路交通案件處理辦法第19條，裁定如主文
    。
中    華    民    國    97    年    5     月    23    日
                  交通法庭    法  官  張  震
以上正本證明與原本無異。
如不服本裁定應於送達後5日內向本院提出抗告狀。
中    華    民    國    97    年    5     月    28    日
                              書記官  鄒秀珍


司法院資訊處製作；財團法人民間司法改革基金會備份。
